【裁判字號】    98,訴,4735
【裁判日期】    990125
【裁判案由】    毒品危害防制條例
【裁判全文】
臺灣板橋地方法院刑事判決              98年度訴字第4735號
公  訴  人  臺灣板橋地方法院檢察署檢察官
被      告  甲○○
上列被告因違反毒品危害防制條例案件，經檢察官提起公訴（98
年度毒偵字第7788號、第8277號），因被告於準備程序中就被訴
事實均為有罪之陳述，經本院合議庭裁定由受命法官獨任進行簡
式審判程序，並判決如下：
    主  文
甲○○施用第一級毒品，處有期徒刑柒月；又施用第二級毒品，
處有期徒刑月；又施用第一級毒品，處有期徒刑柒月；又施用
第二級毒品，處有期徒刑月，扣案之第二級毒品甲基安非他命
壹包（淨重零點貳捌捌玖公克）沒收並銷燬，上開甲基安非他命
外包裝袋壹個沒收。應執行有期徒刑壹年貳月，扣案之第二級毒
品甲基安非他命壹包（淨重零點貳捌捌玖公克）沒收並銷燬，上
開甲基安非他命外包裝袋壹個沒收。
   事  實
一、甲○○前於民國97年間，因施用毒品案件，經本院以97年度
    毒聲字第1040號裁定送觀察、勒戒後，認有繼續施用毒品之
    傾向，令入戒治處所施以強制戒治，於98年5 月11日執行完
    畢，經臺灣板橋地方法院檢察署檢察官以98年度戒毒偵字第
    377 號不起訴處分確定。詎於強制戒治執行完畢釋放後5 年
    內，分別基於施用第一級毒品海洛因及第二級毒品甲基安非
    他命之犯意，於98年10月6 日某時許，在臺北縣板橋市○○
    路○ 段1 號12樓之1 居處內（起訴書略載為98年10月7 日為
    警採尿前回溯26小時內之某時許，在不詳處所），以注射稀
    釋後海洛因之方式，施用海洛因1 次；復於同日間隔約5 小
    時後，於上址（起訴書略載為98年10月7 日為警採尿前回溯
    96 小 時內之某時許，在不詳處所），以放置甲基安非他命
    於玻璃球內燒烤吸食之方式，施用甲基安非他命1 次。嗣於
    98年10月7 日下午4 時40分許，在臺北縣板橋市○○路與民
    權路口為警查獲，復經採集其尿液送驗呈嗎啡及甲基安非他
    命陽性反應，而悉上情。
二、甲○○復另行起意，分別基於施用第一級毒品海洛因及第二
    級毒品甲基安非他命之犯意，於98年10月18日某時許（起訴
    書略載為98年10月19日為警採尿前回溯26小時內之某時許）
    ，於上址居處內，以將注射稀釋後海洛因之方式，施用海洛
    因1 次；再於98年10月19日下午1 時許，於上址，以放置甲
    基安非他命於玻璃球內燒烤之方式，施用甲基安非他命1 次
    。嗣於98年10月19日晚間8 時20分許，在臺北縣板橋市○○
    路○ 段1 號前為警查獲，並扣得甲基安非他命1 包（淨重
    0.289 公克，取樣0.0001公克鑑驗用罄，剩餘0.2889公克）
    ，復經採集其尿液送驗呈嗎啡及甲基安非他命陽性反應，始
    查知上情。
三、案經臺北縣政府警察局海山分局移送臺灣板橋地方法院檢察
    署檢察官偵查起訴。
    理  由
一、上揭分別施用第一級毒品海洛因、第二級毒品甲基安非他命
    各2 次之事實，業據被告甲○○於本院審理時坦承不諱，而
    被告為警查獲時採集之尿液，經送驗結果均呈嗎啡及甲基安
    非他命陽性反應，此有臺灣檢驗科技股份有限公司UL/2009/
    A0959 號、UL/2009/A0359 號濫用藥物檢驗報告各1 份、臺
    北縣政府警察局海山分局毒品危害防制條例被移送者姓名暨
    代碼對照表、臺北縣政府警察局海山分局毒品案件尿液檢體
    編號及姓名對照表各1 份在卷可佐，另有甲基安非他命1 包
    （淨重0.289 公克，取樣0.0001公克鑑驗用罄，剩餘0.2889
    公克）扣案可參，被告上開自白與事實相符，堪信其為真實
    。又被告前於97年間，因施用毒品案件，經本院以97年度毒
    聲字第1040號裁定送觀察、勒戒後，認有繼續施用毒品之傾
    向，令入戒治處所施以強制戒治，於98年5 月11日執行完畢
    ，經臺灣板橋地方法院檢察署檢察官以98年度戒毒偵字第37
    7 號不起訴處分確定，有臺灣高等法院被告前案紀錄表1 份
    在卷可佐，其於強制戒治執行完畢釋放後5 年內，復為本件
    施用毒品犯行，應可認定。本案事證明確，被告犯行洵堪認
    定，應予依法論科。
二、核被告甲○○所為，係犯毒品危害防制條例第10條第1 項之
    施用第一級毒品罪（2 罪）、同條第2 項之施用第二級毒品
    罪（2 罪）。被告施用前後分別持有海洛因、甲基安非他命
    之低度行為，應分為施用海洛因、甲基安非他命之高度行為
    所吸收，不另論罪。被告所犯上開4 罪，犯意各別，行為互
    異，應分論併罰。爰審酌被告有毒品、煙毒及違反懲治盜匪
    條例等案件之前科紀錄，素行不佳，有臺灣高等法院被告前
    案紀錄表1 份在卷可佐，兼衡其犯罪手段、生活狀況、國小
    畢業之智識程度、施用毒品係對自己身體之殘害，及其犯罪
    後均坦承犯行之態度等一切情狀，認公訴人求處應執行有期
    徒刑1 年2 月，洵屬適當，分別量處如主文所示之刑，併定
    其應執行之刑。
三、扣案之白色透明結晶體1 包（淨重0.2890公克，取樣0.0001
    公克鑑驗用罄，剩餘0.2889公克），為第二級毒品甲基安非
    他命，有交通部民用航空局航空醫務中心航藥鑑字第098589
    4號毒品鑑定書1份在卷可參，爰依毒品危害防制條例第18條
    第1 項前段規定宣告沒收並銷燬。扣案之包裝上開甲基安非
    他命之外包裝袋1 只，非不可與毒品分離，且係用於包裹毒
    品，防止其裸露、潮濕，便於攜帶施用，應係被告所有，且
    供其施用第二級毒品所用之物，爰依刑法第38條第1 項第2
    款規定宣告沒收。
據上論斷，應依刑事訴訟法第273 條之1 第1 項、第299 條第1
項前段，毒品危害防制條例第10條第1 項、第2 項、第18條第1
項前段，刑法第11條、第51條第5 款、第38條第1 項第2 款，判
決如主文。
本案經檢察官林常智到庭執行職務。
中    華    民    國    99    年    1     月    25    日
                  刑事第二十一庭  法  官  俞秀美
以上正本證明與原本無異。
如不服本判決，應於判決送達後10日內敘明上訴理由，向本院提
出上訴狀 (應附繕本) ，上訴於臺灣高等法院。其未敘述上訴理
由者，應於上訴期間屆滿後20日內向本院補提理由書「切勿逕送
上級法院」。
                                  書記官  謝怡貞
中    華    民    國    99    年    1     月    25    日
附錄本案論罪科刑之法條：
毒品危害防制條例第10條
施用第一級毒品者，處 6 月以上 5 年以下有期徒刑。
施用第二級毒品者，處 3 年以下有期徒刑

司法院資訊處製作；財團法人民間司法改革基金會備份。
